【裁判字號】    95,訴,3717
【裁判日期】    950427
【裁判案由】    返還信用卡消費貸款
【裁判全文】
臺灣臺北地方法院民事判決              95年度訴字第3717號
原      告   國泰世華商業銀行股份有限公司
法定代理人   甲○○
訴訟代理人   乙○○
被      告   丙○○
上列當事人間請求返還信用卡消費貸款事件，本院於中華民國95
年4月27日言詞辯論終結，判決如下：
    主    文
被告應給付原告新台幣伍拾捌萬壹仟柒佰捌拾參元，及其中本金
新台幣伍拾參萬捌仟貳佰捌拾壹元部分，自民國九十五年三月二
十二日起至清償日止，按年息百分之十九點七計算之利息。
訴訟費用由被告負擔。
    事實及理由
一、依兩造約定條款第26條約定，當事人雙方合意以台北地方法
    院即本院為第一審管轄法院，本院自有管轄權。
二、原告起訴主張：
    被告於民國（下同）89年6月1日、90年11月26日、92年3月
    19日、92年7月17日與原告成立信用卡使用契約（Visa，卡
    號：0000000000000000、Master，卡號：0000000000000000
    、0000000000000000、0000000000000000），依約被告即得
    持系爭信用卡於特約商店簽帳消費，但依信用卡約定條款第
    14、15條約定，應於當期繳款截止日前向原告清償，或以循
    環信用方式繳付最低應繳金額，逾期清償者依信用卡約定條
    款第15、21、22條之約定，除喪失期限利益，應即全部清償
    外，應另行給付原告按年息19.7%之利息。另被告於92年8月
    1日以代償卡代付其於台新國際商業銀行信用卡中心之信用
    卡欠款，就該代償部分之利息及費用，計收方式係以代償後
    ，前24個月內按月計收代償餘額1.1%計算之手續費，上述期
    間期滿，則以年息19.7%計收利息。另被告於94年3月14日與
    原告成立簡易通信貸款契約（卡號：0000000000000000），
    向原告貸款新台幣（下同）210,000元，利息均按年息18.5%
    計算之，且上開貸款約定分60期清償並均併入信用卡帳單中
    與信用卡消費帳款一同繳納；又依約定條款第1條、第4條及
    第5條之約定，如未依約於繳款期限前繳款或未繳足月付金
    時，原告得將未繳金額之本金部分，或經原告主張視為到期
    之本金部分，按信用卡循環利率（年息19.7%）計算之利息
    ，倘為遲延繳款經原告主張暫停被告信用卡之權利時，除喪
    失期限利益外，視同全部到期。詎料，被告至95年3月21日
    止，尚餘消費帳款581,783元未清償（含信用卡帳款金額264
    ,207 元、簡易通信貸款金額211,077元、代償金額106,499
    元），經屢向被告催討，均置之不理，為此提起本件訴訟。
    並聲明如主文所示。
三、被告則以：其不否認領用上信用卡並積欠上開金額，但其目
    前有三百多萬元債務，只能每個月還一點錢等語置辯。並聲
    明：原告之訴駁回。
四、本件原告主張之事實，業據提出財政部核准函、公司變更登
    記事項卡、信用卡申請書及約定條款、簡易通信貸款申請書
    及約定條款、代償卡申請書及約定條款、信用卡消費帳款債
    權明細報表、歷史帳單彙總查詢單、信用卡對帳單、客戶歸
    戶資料明細查詢等為證；被告既不否認領用上開信用卡消費
    、並積欠上開金額及利息違約金，自應負給付之責。
五、從而，原告依信用卡契約及消費借貸之法律關係，請求被告
    給付如主文第1項所示之本金、利息為有理由，應予准許。
六、據上論結，本件原告之訴為有理由，依民事訴訟法第78條，
    判決如主文。
中    華    民    國    95    年    4    月    27    日
                  民事第五庭    法  官  蔡如琪
以上正本係照原本作成
如對本判決上訴，須於判決送達後20日內向本院提出上訴狀
中    華    民    國    95    年    4    月    27    日
                                書記官  劉寶鈴


司法院資訊處製作；財團法人民間司法改革基金會備份。
